【裁判字號】    99,上易,556
【裁判日期】    990324
【裁判案由】    詐欺
【裁判全文】
臺灣高等法院刑事判決                 99年度上易字第556號
上  訴  人
即  被  告  甲  ○
上列上訴人因詐欺案件，不服臺灣板橋地方法院98年度易緝字第
197號，中華民國99年1月21日第一審判決（起訴案號：臺灣板橋
地方法院檢察署90年度偵緝字第1213號及併辦案號：91年度調偵
字第24號），提起上訴，本院判決如下：
    主  文
上訴駁回。
    理  由
一、依刑事訴訟法第350條、第361條、第362條、第367條規定，
    不服地方法院之第一審判決而上訴者，須提出上訴書狀，並
    應敘述具體理由，為上訴必備之程式；其所提出之書狀未敘
    述上訴理由，或僅曾以言詞陳述上訴理由者，均應於上訴期
    間屆滿後20日內補提理由書於第一審法院。第一審法院經形
    式審查，認逾期未補提上訴理由者，應定期間先命補正；逾
    期未補正者，為上訴不合法律上之程式，應以裁定駁回。倘
    已提出上訴理由，但所提非屬具體理由者，則由第二審法院
    以上訴不合法律上之程式，判決駁回。而所謂具體理由，必
    係依據卷內既有訴訟資料或提出新事證，指摘或表明第一審
    判決有何採證認事、用法或量刑等足以影響判決本旨之不當
    或違法，而構成應予撤銷之具體事由，始克當之（例如：依
    憑證據法則具體指出所採證據何以不具證據能力，或依憑卷
    證資料，明確指出所為證據證明力之判斷如何違背經驗、論
    理法則）；倘僅泛言原判決認定事實錯誤、違背法令、量刑
    失之過重或輕縱，而未依上揭意旨指出具體事由，或形式上
    雖已指出具體事由，然該事由縱使屬實，亦不足以認為原判
    決有何不當或違法者（例如：對不具有調查必要性之證據，
    法院未依聲請調查亦未說明理由，或援用證據不當，但除去
    該證據仍應為同一事實之認定），皆難謂係具體理由，俾與
    第二審上訴制度旨在請求第二審法院撤銷、變更第一審不當
    或違法之判決，以實現個案救濟之立法目的相契合，並節制
    濫行上訴，最高法院97年度台上字第892號判決意旨參照。
二、本件上訴人即被告甲○不服原審判決，於民國99年1月28日
    具狀提起第二審上訴，惟其僅於上訴狀中載明不服原判決，
    理由後補云云，並未敘述上訴之具體理由，嗣被告於99年2
    月22日補提上訴理由狀，補充理由稱：被告確實是於98年11
    月27日經桃園警察臨檢查緝而歸案，惟被告曾於98年10月14
    日自行到板檢自首報到，當時板檢說沒有詐欺案只有偽文案
    ，並於當天開臨時庭，有自行到案歸案證明書在卷可稽，故
    原審認被告並非自動歸案接受審判實非正確云云。按於中華
    民國96年罪犯減刑條例施行前，經通緝而未於中華民國96年
    12月31日以前自動歸案接受偵查、審判或執行者，不得依本
    條例減刑，該條例第5條定有明文。查被告甲○對其所為本
    件詐欺犯行，及於91年2月4日經原法院發布通緝，嗣於98年
    11月27日在桃園縣為警查獲逮捕到案等情並不爭執，縱認被
    告上開所稱其曾於「98年10月14日」到臺灣板橋地方法院檢
    察署自首乙節屬實，然其亦未於「96年12月31日以前」自動
    歸案接受審判，依前開條例第5條之規定自無減刑之適用，
    原審據此未為減刑，並無違誤。是被告上訴意旨所指，尚不
    足以認為原判決有何不當或違法，揆諸首揭規定，本件上訴
    自屬不合法律上之程式，應予駁回，並不經言詞辯論為之。
三、應依刑事訴訟法第367條前段、第372條，判決如主文。
中    華    民    國    99    年    3     月    24    日
                  刑事第十五庭審判長法  官  蘇隆惠
                                    法  官  賴邦元
                                    法  官  吳炳桂
以上正本證明與原本無異。
不得上訴。
                                    書記官  楊妙恩
中    華    民    國    99    年    3     月    25    日

司法院資訊處製作；財團法人民間司法改革基金會備份。
